# 请教审计报告日

提问人：安好 时间：2018-01-12 18:29:28
请教各位：如果是 2017 年立项领了审计报告号，正式出报告是 2018 年，可不可以使用 2018 年的审计报告日，沿用 2017 年的报告号和旧的审计报告格式，谢谢！

回答人：chenyiwei
不可以。审计报告日在 2018 年 1 月 1 日以后的，则审计报告格式必须采用新准则下的报告格式（但区分被审计单位是否为上市实体而有不同）。另外报告号与审计报告日如果不在同一年度，则可能存在逻辑矛盾，会被质疑。